【裁判字號】    99,上易,828
【裁判日期】    990831
【裁判案由】    竊盜等
【裁判全文】
臺灣高等法院高雄分院刑事判決         99年度上易字第828號
上  訴  人
即  被  告  乙○○
上  訴  人
即  被  告  甲○○
上列上訴人等因竊盜等案件，不服臺灣高雄地方法院99年度易字
第878 號中華民國99年7 月16日第一審判決（起訴案號：臺灣高
雄地方法院檢察署99年度偵字第14151 號），提起上訴，本院判
決如下：
     主  文
上訴駁回。
     理  由
一、按不服地方法院之第一審判決而上訴者，應向管轄第二審之
    高等法院為之，且上訴書狀應述具體理由。第二審法院認
    為上訴書狀未述理由或上訴有刑事訴訟法第362 條前段之
    情形者，應以判決駁回之，刑事訴訟法第361 條第1 項、第
    36 7條前段定有明文。所謂不服第一審判決之具體理由，必
    係依卷內既有訴訟資料或提出新事證，指摘或表明第一審判
    決有何採證認事、用法或量刑等足以影響判決本旨之不當或
    違法，而構成應予撤銷之具體事由，始足當之；倘僅泛言原
    判決認定事實錯誤、違背法令、量刑失之過重或輕縱，而未
    指出具體事由，或形式上雖已指出具體事由，然該事由縱使
    屬實，亦不足以認為原判決有何不當或違法者，皆難謂係具
    體事由，俾與第二審上訴制度在請求第二審法院撤銷、變更
    第一審不當或違法之判決，以實現個案救濟及節制濫行上訴
    之立法目的相契合。是倘上訴人之上訴書狀雖述上訴理由
    ，惟並未具體述第一審判決有何不當或違法情形，即與未
    述具體理由無異，所為上訴，即非適法。
二、被告乙○○、甲○○等不服原審判決，乙○○上訴意旨略以
    ：被告所犯十件竊盜罪，除其中二罪為加重竊盜罪外，其餘
    八罪為普通竊盜罪，而每件竊盜之標的不一，被害人所受之
    損害程度不同。乃原審就普通竊盜部分，均一律各科處有期
    徒刑8 月，就加重竊盜部分一律各科處有期徒刑10月，有違
    刑法第57條之量刑法則，且定應執行刑6 年，又諭知強制工
    作3 年，亦嫌過重云云。被告甲○○上訴意旨亦指摘原判決
    科處被告有期徒刑6 月，尚嫌過重云云。
三、惟按刑之量定，乃法律賦予法院自由裁量之範圍，倘於法定
    刑度之內予以裁量，而無明顯違背正義或濫權之情形，即難
    謂為違法，而資為上訴之理由。本件被告乙○○所犯之刑法
    第320 條第1 項普通竊盜罪，其法定刑為5 年以下有期徒刑
    、拘役或500 元以下罰金；所犯刑法第321 條之加重竊盜罪
    ，法定刑則為6 月以上5 年以下有期徒刑；而被告甲○○所
    犯刑法第349 條第2 項之搬運贓物罪，法定刑為5 年以下有
    期徒刑、拘役或科或併科1 千元以下罰金，被告乙○○、甲
    ○○二人均係累犯，依法應加重其刑，原審就被告乙○○普
    通竊盜八罪，均各科處有期徒刑8 月，就加重竊盜二罪，均
    各科處有期徒刑10月，並定應執行刑為有期徒刑6 年，又審
    酌乙○○甫於96年2 月17日因違反廢棄清理法案執行有期徒
    刑完畢，無正當工作及職業，而屢犯竊盜罪，足認有矯正其
    惡習，使其學習一技之長，並培養正確之謀生觀念，俾其能
    於將來刑滿重返社會時，不再重蹈覆轍，乃予諭知於刑之執
    行前令入勞動場所強制工作3 年；及就被告甲○○部分，科
    處有期徒刑6 月，並諭知如易科罰金以新台幣壹仟元折算壹
    日，量刑應屬適中。被告等上訴意旨所陳，稽諸首揭說明，
    難謂有具體理由，其上訴即非適法，爰予駁回，並不經言詞
    辯論為之。
據上論斷，應依刑事訴訟法第367 條前段、第372 條，判決如主
文。
中    華    民    國    99    年    8     月    31    日
                  刑事第四庭    審判長法  官  蕭權閔
                                      法  官  李嘉興
                                      法  官  陳吉雄
以上正本證明與原本無異。
本件判決不得上訴。
中    華    民    國    99    年    9     月    2     日
                                      書記官  郭蘭蕙

司法院資訊處製作；財團法人民間司法改革基金會備份。
